臺灣桃園地方法院刑事判決　　　　　 100年度審訴字第1527號
公　訴　人　臺灣桃園地方法院檢察署檢察官
被　　　告　吳明忠
上列被告因毒品危害防制條例案件，經檢察官提起公訴（100 年
度毒偵字第1099號），被告於準備程序進行中，就被訴事實為有
罪之陳述，經本院告知簡式審判程序意旨，並聽取當事人之意見
後，本院合議庭裁定依簡式審判程序審理，判決如下：
    主  文
吳明忠施用第二級毒品，處有期徒刑伍月，扣案之第二級毒品甲
基安非他命及用以包裝上開毒品之包裝袋壹個（驗餘毛重伍點玖
玖零伍公克）沒收銷燬之；又施用第一級毒品，處有期徒刑捌月
，扣案之第一級毒品海洛因及用以包裝上開毒品之包裝袋壹個（
驗餘毛重陸點玖玖壹壹公克）、摻有第一級毒品海洛因之香菸貳
支均沒收銷燬之。應執行有期徒刑拾壹月，扣案之第二級毒品甲
基安非他命及用以包裝上開毒品之包裝袋壹個（驗餘毛重伍點玖
玖零伍公克）；第一級毒品海洛因及用以包裝上開毒品之包裝袋
壹個（驗餘毛重陸點玖玖壹壹公克）、摻有第一級毒品海洛因之
香菸貳支均沒收銷燬之。
    事  實
一、吳明忠前於民國88年間因施用毒品案件，經本院以88年度毒
    聲字第7886號裁定送觀察、勒戒後，因認有繼續施用毒品之
    傾向，經本院以89年度毒聲字第352 號裁定令入戒治處所施
    以強制戒治，復經本院以89年度毒聲字第3820號裁定停止戒
    治，於89年6 月16日停止處分出所，所餘戒治期間付保護管
    束，嗣經本院以89年度毒聲字第5940號裁定撤銷停止戒治，
    再令入戒治處所施以強制戒治，於90年9 月9 日期滿執行完
    畢，並經臺灣桃園地方法院檢察署檢察官以90年度戒偵字第
    875 號為不起訴處分確定；復於前揭經強制戒治執行完畢釋
    放後5 年內之90年12月至91年4 月間，因連續施用毒品等案
    件，經本院以91年度訴字第1127號判決分別判處有期徒刑7
    月、4 月，應執行有期徒刑10月確定。詎其猶不知悛悔，於
    100 年3 月7 日凌晨0 時許，在新北市三峽區某運動公園地
    下停車場廁所內，基於施用第二級毒品甲基安非他命之犯意
    ，以玻璃球燒烤之方式，施用第二級毒品甲基安非他命1 次
    ；另於同年月8 日上午11時許，在桃園縣大溪鎮○○○○道
    附近某加油站廁所內，基於施用第一級毒品海洛因之犯意，
    以香菸吸食之方式施用海洛因1 次。嗣於同日下午1 時許，
    在桃園縣龍潭鄉○道○ 號○路南向72.3公里處，駕駛車牌號
    碼8T—1779號自用小客車時為警攔檢查獲，並經其同意搜索
    ，於前揭車內扣得海洛因1 包（驗餘毛重6.9911公克）、摻
    有海洛因之香菸2 支及甲基安非他命1 包（驗餘毛重5.9905
    公克）。
二、案經內政部警政署國道公路警察局第六警察隊報請臺灣桃園
    地方法院檢察署檢察官偵查起訴。
    理  由
一、本件被告所犯係死刑、無期徒刑或最輕本刑為3 年以上有期
    徒刑以外之罪，亦非屬臺灣高等法院管轄第一審之案件，其
    於準備程序中就被訴事實為有罪之陳述，經本院告知簡式審
    判程序之旨，並聽取當事人意見後，經本院合議庭依刑事訴
    訟法第273 條之1 第1 項規定裁定由受命法官獨任進行簡式
    審判程序，合先敘明。
二、又本件既經本院裁定改依簡式審判程序審理，則依刑事訴訟
    法第273 條之2 、同法第159 條第2 項之規定，不適用傳聞
    法則有關限制證據能力及證據調查之相關規定。
三、上揭事實，業據被告於本院準備程序及審理時均自白不諱，
    復有勘察採證同意書、國道公路警察局第六警察隊100 年送
    驗毒品檢體編號對照表、移送煙毒麻醉藥品人犯尿液檢體編
    號對照表各1 份及台灣檢驗科技股份有限公司濫用藥物檢驗
    報告共4 份等在卷可稽，且有扣案之海洛因1 包（驗餘毛重
    6.9911公克）、摻有海洛因之香菸2 支及甲基安非他命1 包
    （驗餘毛重5.9905公克）可資佐證，足認被告前揭自白核與
    事實相符，可以採信。綜上，本案事證明確，被告上揭犯行
    洵堪認定，應予依法論科。
四、核被告所為，分別係犯毒品危害防制條例第10條第2 項之施
    用第二級毒品罪及同條例第10條第1 項之施用第一級毒品罪
    。被告施用第一、二級毒品前後非法持有第一、二級毒品之
    低度行為，皆為施用之高度行為所吸收，均不另論罪。被告
    所犯上開2 罪間，犯意各別，行為互殊，應予分論併罰。爰
    審酌被告前已因施用毒品案件經觀察、勒戒及強制戒治完畢
    ，本應徹底戒除毒癮，詎其仍未能自新、戒斷毒癮，竟一再
    施用足以導致人體機能發生依賴性、成癮性及抗藥性等障礙
    之第一、二級毒品，戕害自身健康，漠視法令禁制，實不宜
    寬縱，並兼衡其智識程度、犯罪之動機、目的、手段及其犯
    罪後坦承犯行，態度尚佳等一切情狀，分別量處如主文所示
    之刑，並定其應執行之刑，以示懲儆。扣案之第一級海洛因
    1 包（驗餘毛重6.9911公克）、香菸內所含之海洛因、第二
    級毒品甲基安非他命1 包（驗餘毛重5. 9905 公克），均係
    本件查獲之毒品，而包裝上開毒品之包裝袋及香菸2 支，依
    現行檢驗方式乃以刮除、浸泡方式為之，包裝袋及香菸上仍
    會摻殘若干毒品無法分離，應一體視為毒品部分，是除因鑑
    定用罄而滅失外，均應依毒品危害防制條例第18條第1 項前
    段規定宣告沒收銷燬之。
據上論斷，應依刑事訴訟法第273 條之1 第1 項、第299 條第1
項前段，毒品危害防制條例第10條第1 項、第2 項、第18條第1
項前段，刑法第11條、第51條第5 款，判決如主文。
本案經檢察官白勝文到庭執行職務。
中    華    民    國     100    年   11    月   30    日
                        刑事庭    法  官  羅國鴻
以上正本證明與原本無異。
如不服本判決，應於判決送達後10日內向本院提出上訴狀（應附
繕本），其未敘述上訴理由者，應於上訴期間屆滿後20日內補提
理由書狀於本院，上訴於臺灣高等法院。
                                  書記官  張筆隆
中    華    民    國     100    年   11    月   30    日
【論罪科刑法條】
毒品危害防制條例第10條
施用第一級毒品者，處六月以上五年以下有期徒刑。
施用第二級毒品者，處三年以下有期徒刑。